---
title: "MultComp_HW"
author: "Ekaterina Fokina"
date: "2022-11-19"
output: html_document
---

```{r setup, include=FALSE}
knitr::opts_chunk$set(echo = TRUE)
```

# Libraries

```{r message=FALSE, warning=FALSE}
library(tidyverse)
library(dplyr)
library(plotrix)
library(rstatix)
library(ggplot2)
library(DescTools)
library(tibble)
```

# Data import

```{r}
soccer_general <- read.csv("soccer.csv", sep=";")[, 2:6] %>% 
    mutate(Position = as.factor(Position), 
    Nationality = as.factor(Nationality), 
    Age = as.numeric(Age), 
    Height = as.numeric(Height)
) %>% 
filter(Nationality %in% c("Spanish", "Italian", "German", "English", "Argentinian")) 



set.seed(1) 



soccer_wrk <- soccer_general[sample(1:nrow(soccer_general), 150), ] %>% 
    mutate(Nationality = factor(Nationality))
```

# Построим доверительные интервалы для разниц средних (без поправок)

(прим. авт. - далее будет очень грузный метод рисования ДИ. Я уверена, что это можно сделать проще через цикл, но у меня не получилось(()
```{r}
wider_soccer <- soccer_wrk %>% pivot_wider(names_from = Position, values_from = Height)

DF <- as.data.frame(MeanDiffCI(wider_soccer$Defender, wider_soccer$Forward, na.rm = TRUE))

DG <- MeanDiffCI(wider_soccer$Defender, wider_soccer$Goalkeeper, na.rm = TRUE) %>% as.data.frame() %>% rename("DtoG" = ".")

DM <- MeanDiffCI(wider_soccer$Defender, wider_soccer$Midfielder, na.rm = TRUE) %>% as.data.frame() %>% rename("DtoM" = ".")

FG <- MeanDiffCI(wider_soccer$Forward, wider_soccer$Goalkeeper, na.rm = TRUE) %>% as.data.frame() %>% rename("FtoG" = ".")

FM <- MeanDiffCI(wider_soccer$Forward, wider_soccer$Midfielder, na.rm = TRUE) %>% as.data.frame() %>% rename("FtoM" = ".")

GM <- MeanDiffCI(wider_soccer$Goalkeeper, wider_soccer$Midfielder, na.rm = TRUE) %>% as.data.frame() %>% rename("GtoM" = ".")

DF %>% rename("DtoF" = "MeanDiffCI(wider_soccer$Defender, wider_soccer$Forward, na.rm = TRUE)") %>% bind_cols(DG) %>% bind_cols(DM) %>% bind_cols(FG) %>% bind_cols(FM) %>% bind_cols(GM) %>% t() %>% as.data.frame() %>% rownames_to_column("comparison") %>% ggplot(aes(comparison, meandiff)) + 
  geom_point() +
  geom_errorbar(aes(ymin = lwr.ci, ymax = upr.ci)) +
  labs(x = "сравниваемые группы", y = "95% ДИ для разницы средних") +
  coord_flip()



```

Из графика разниц средних видно, что в трех парах ДИ не пересекает 0 - это свидетельствует о том, что в этих парах есть разница в росте. Эти пары: Вратарь-Полузащитник, Вратарь-Нападающий, Защитник-Вратарь. По положению ДИ относительно 0 видно, что Вратари везде выше.

# Построим ДИ для попарных разниц средних, но с поправкой Бонферрони

```{r}

CIadj <- 1 - 0.05/6

DF <- as.data.frame(MeanDiffCI(wider_soccer$Defender, wider_soccer$Forward, na.rm = TRUE, conf.level = CIadj))

DG <- MeanDiffCI(wider_soccer$Defender, wider_soccer$Goalkeeper, na.rm = TRUE, conf.level = CIadj) %>% as.data.frame() %>% rename("DtoG" = ".")

DM <- MeanDiffCI(wider_soccer$Defender, wider_soccer$Midfielder, na.rm = TRUE, conf.level = CIadj) %>% as.data.frame() %>% rename("DtoM" = ".")

FG <- MeanDiffCI(wider_soccer$Forward, wider_soccer$Goalkeeper, na.rm = TRUE, conf.level = CIadj) %>% as.data.frame() %>% rename("FtoG" = ".")

FM <- MeanDiffCI(wider_soccer$Forward, wider_soccer$Midfielder, na.rm = TRUE, conf.level = CIadj) %>% as.data.frame() %>% rename("FtoM" = ".")

GM <- MeanDiffCI(wider_soccer$Goalkeeper, wider_soccer$Midfielder, na.rm = TRUE, conf.level = CIadj) %>% as.data.frame() %>% rename("GtoM" = ".")

DF %>% rename("DtoF" = "MeanDiffCI(wider_soccer$Defender, wider_soccer$Forward, na.rm = TRUE, conf.level = CIadj)") %>% bind_cols(DG) %>% bind_cols(DM) %>% bind_cols(FG) %>% bind_cols(FM) %>% bind_cols(GM) %>% t() %>% as.data.frame() %>% rownames_to_column("comparison") %>% ggplot(aes(comparison, meandiff)) + 
  geom_point() +
  geom_errorbar(aes(ymin = lwr.ci, ymax = upr.ci)) +
  labs(x = "сравниваемые группы", y = "95% ДИ для разницы средних") +
  coord_flip()

```

Мы поправили ДИ с учетом количества сравнений, ДИ стали шире и в некоторых парах с вратарями они могли "дотянуться" до нуля и исключить открытие. Но ДИ до нуля не дотянулись, так что вратари все еще выше всех остальных, даже с поправкой по Бонферрони.

# Проведем тесты с и без поправок
```{r}
stat.test <- soccer_wrk %>%
  t_test(Height ~ Position) %>%
  adjust_pvalue(method = "holm") %>%
  add_significance() %>% rename("p.adj.Holm" = "p.adj", "p.adj.signif.Holm" = "p.adj.signif")

stat.test_BH <- soccer_wrk %>%
  t_test(Height ~ Position) %>%
  adjust_pvalue(method = "BH") %>%
  add_significance() %>% select(p.adj, p.adj.signif) %>% rename("p.adj.BH" = "p.adj", "p.adj.signif.BH" = "p.adj.signif")

stat.test %>% bind_cols(stat.test_BH)
```

Приятная табличка подтверждает то, что мы увидели своими глазами на предыдущих графиках: значимые отличия остались в тех же парах с вратарями, однако видно, как изменяется p-value в зависимости от не-/применения разных поправок. Причем заметно, что поправка Бенджамини-Хохберга работает мягче, чем Холм.

# Bonus tibbles

```{r}

as.tibble(pairwise.t.test(soccer_wrk$Height, soccer_wrk$Position, p.adjust.method = "none")$p.value)

as.tibble(pairwise.t.test(soccer_wrk$Height, soccer_wrk$Position, p.adjust.method = "holm")$p.value)

as.tibble(pairwise.t.test(soccer_wrk$Height, soccer_wrk$Position, p.adjust.method = "BH")$p.value)


```

Примерно то же самое, что и в предыдущем чанке, но просто три таблички с p-value, поправленными разными способами.