---
title: "ANOVA_HW"
author: "Ekaterina Fokina"
date: "2023-01-12"
output: html_document
---

```{r setup, include=FALSE}
knitr::opts_chunk$set(echo = TRUE)
```

# Libraries

```{r message=FALSE, warning=FALSE}
library(tidyverse)
library(dplyr)
library(multcomp)
```

# Data import

```{r}
soccer_general <- read.csv("soccer.csv", sep=";")[, 2:6] %>% 
    mutate(Position = as.factor(Position), 
    Nationality = as.factor(Nationality), 
    Age = as.numeric(Age), 
    Height = as.numeric(Height)
) %>% 
filter(Nationality %in% c("Spanish", "Italian", "German", "English", "Argentinian")) 

set.seed(1) 

soccer_wrk <- soccer_general[sample(1:nrow(soccer_general), 150), ] %>% 
    mutate(Nationality = factor(Nationality))
```

# ANOVA

```{r}
aov(Height ~ Position, data = soccer_wrk) %>% summary
```
Из полученных результатов видно, что позиция на поле несет информацию о росте футболистов (но не дает информацию о том, какая именно позиция)

# HBW procedure

```{r}
m0 <- lm(Height ~ Position, data = soccer_wrk)
HBW.comp <- m0 %>%  glht(linfct = mcp(Position = "Tukey"))

HBW.comp %>% summary
HBW.comp %>% confint()

par(mar = c(5, 10, 4, 2)+0.1)
HBW.comp %>% plot(xlab = "Height difference (cm)")
```

Из данных и графика следует, что значимо рост отличается в парах Вратарь-Защитник, Вратарь-Нападающий, Полузащитник-Вратарь.
Причем ясно, что Вратари во всех парах выше.

А еще следует, что полученные в предыдущей домашке результаты, кажется, верны. Даже графики совпадают (на самом деле они отзеркалены в моем случае). *Это вселяет надежду, потому что в прошлой домашке я была уверена, что что-то сделала не так*

# Nationality issues

```{r}
aov(Height ~ Nationality, data = soccer_wrk) %>% summary

m0.nat <- lm(Height ~ Nationality, data = soccer_wrk)
HBW.comp.nat <- m0.nat %>%  glht(linfct = mcp(Nationality = "Tukey"))

HBW.comp.nat %>% summary
HBW.comp.nat %>% confint()

par(mar = c(5, 10, 4, 2)+0.1)
HBW.comp.nat %>% plot(xlab = "Height difference (cm)")
```

Из результатов дисперсионного анализа видно, что p = 0.437, что свидетельствует о том, что национальность не несет информации о росте футболистов. 
Проведенный далее постхок анализ подтвердил это предположение (это видно из значений p-value и из графика разностей средних с ДИ: ДИ во всех парах пересекает 0)